【裁判字號】    97,交上易,2
【裁判日期】    970521
【裁判案由】    過失傷害
【裁判全文】
福建高等法院金門分院刑事判決         97年度交上易字第2號
上  訴  人  福建金門地方法院檢察署檢察官
被      告  甲○○
上列上訴人因被告過失傷害案件，不服福建金門地方法院96年度
交易字第14號，中華民國96年12月31日第一審判決（起訴及移送
併案審理案號：福建金門地方法院檢察署96年度偵字第325 號、
第360 號），提起上訴，本院判決如下：
    主  文
原判決撤銷。
甲○○因過失傷害人，處拘役伍拾日，如易科罰金以新臺幣壹仟
元折算壹日，減為拘役貳拾伍日，如易科罰金以新臺幣壹仟元折
算壹日。
    事  實
一、甲○○於民國96年2月8日下午6時20分許，駕駛車牌號碼6F-
    0588號自用小客車沿金門縣金城鎮○○○路由金寧往金城方
    向行進，途經金門縣金城鎮○○○路統一精工加油站前劃設
    有分向限制線路段時，本應注意汽車在劃有分向限制線之路
    段，不得駛入來車之車道內，依當時情形，又無不能注意之
    情事，竟怠於注意，為超越同向車道行駛速度緩慢之道路舖
    裝機而貿然駛入來車之車道內，致擦撞對向由丙○○駕駛附
    載其妻乙○○○之車牌號碼PZA-036 號重型機車，造成丙○○受有左膝挫傷、左膝裂傷3公分、左足裂傷2公分及輕微之
    左側遠端股骨骨折等傷害（起訴書誤載為左膝撕裂傷併左股
    骨骨折之傷害，應予更正），乙○○○受有雙脥部與左下腿
    疼痛等傷害。甲○○於事發後即報警，並向據報前來尚不知
    何人肇事之員警自首坦承肇事。
二、案經丙○○、乙○○○訴請福建金門地方法院檢察署檢察官
    偵查起訴，暨金門縣警察局金城警察所報請福建金門地方法
    院檢察署檢察官移送福建金門地方法院併案審理。
    理  由
ㄧ、上揭事實，除丙○○是否因本件道路交通安全事故受有骨折
    之傷害外，其餘業據被告甲○○坦承不諱，核與被害人丙○○、楊翁水指訴情節相符，且有道路交通事故現場圖、道路
    交通事故調查報告表（一）（二）及事故現場相片等存卷可
    資佐證，應可信實。又被害人丙○○及乙○○○於本件道路
    交通安全事故發生後至行政院衛生署金門醫院急診就醫，經
    診斷結果，丙○○受有左膝挫傷、左膝裂傷3 公分、左足裂
    傷2 公分及輕微之左側遠端股骨骨折等傷害，乙○○○受有
    雙脥部與左下腿疼痛等傷害，並於96年2月14日及96年4月24
    日複診，抑且丙○○確實因本件道路交通安全事故受有輕微
    之左側遠端股骨骨折之傷害，乃經行政院衛生署金門醫院比
    對其於本件道路交通安全事故發生當日之Ｘ光片及96年4 月
    24日複診之Ｘ光片後確認無誤，有行政院衛生署金門醫院96
    年2月12日（96）字第0851號診斷證明書、96年4月24日（96
    ）字第1960號診斷證明書及行政院衛生署金門醫院96年11月
    13日衛署金醫行字第096000501 號函及所附就醫資料等在卷
    可稽，是被告否認其行為造成被害人丙○○受有骨折之傷害
    云云，與事實不符，無可採信。
二、汽車在劃有分向限制線之路段，不得駛入來車之車道內，道
    路交通安全規則第97條第1項第2款定有明文，此為汽車駕駛
    人應盡之注意義務。本件道路交通安全事故發生之路段，劃
    有分向限制線，事故發生時，天候晴、路面鋪裝柏油、路面
    乾燥、無缺陷、無障礙物、視距良好，有道路交通事故調查
    報告表附卷可考，被告於警詢時尚供明其無飲酒，是依當時
    情形應無不能注意之情事，彼時被告倘能盡其注意義務，遵
    守分向限制線之禁制，不駛入來車之車道內，顯無擦撞來車
    車道內行駛車輛之可能，自不致肇此道路交通安全事故，造
    成被害人丙○○及乙○○○等受傷之結果，是以本件被告之
    過失，及其過失與被害人所受傷害間，有相當因果關係，灼
    然至明。本件道路交通事故經警送請鑑定結果，與本院認定
    之事實無異，有福建省金門縣車輛行車事故鑑定委員會96年
    7月6日（96）鑑字第087 號鑑定意見書在卷可憑，可供參考
    。
三、綜上，本案事證明確，被告犯行堪予認定，應依法論科。
四、核被告甲○○所為，係犯刑法第284條第1項前段過失傷害罪
    。被告以一過失行為同時傷害二人，為想像競合犯，應依刑
    法第55條前段規定，從一過失傷害罪處斷。甲○○於事發後
    即報警，並向據報前來尚不知何人肇事之員警自首坦承肇事
    ，已據被告陳明，核與卷附金門縣警察局道路交通事故肇事
    人自首情形紀錄表之記載相符，堪認被告合於自首之要件，
    是依刑法第62條前段規定，減輕其刑。原審以被告事證明確
    ，予以論罪科刑，固非無見。第查：（ㄧ）被害人丙○○因
    本件事故所受骨折以外之傷害，係左膝挫傷、左膝裂傷3 公
    分、左足裂傷2 公分等傷害，已據被害人丙○○於警詢時陳
    明，並有診斷證明書附卷可按，原判決恝置不論，就被害人
    丙○○尚有左足所受裂傷部分漏未認定，非無未洽。（二）
    被告合於自首之要件，原判決疏未審認，亦有判決不適用法
    則之違法，自屬無可維持。檢察官僅憑告訴人之聲請，以原
    審量刑過輕為由提起上訴，雖非有理，然原判決既有上揭不
    當及違法，自應由本院將原判決撤銷改判。爰審酌被告踰越
    分向限制線，駛入來車道肇事，過失程度非輕，應予非難，
    兼衡被告無不良素行紀錄（見卷內臺灣高等法院被告前案紀
    錄表）、智識程度（專科畢業，見卷內警詢筆錄人別欄註記
    ）、所肇傷勢情形，以及犯罪後坦承犯行，惟就賠償金額與
    被害人間協議不諧，未能達成和解（見卷內調解不成立證明
    書）等一切情狀，量處拘役五十日，及諭知以新臺幣（下同
    ）一千元折算ㄧ日之易科罰金折算標準，並依中華民國96年
    罪犯減刑條例第2 條第1項第3款規定減為拘役二十五日，及
    諭知以一千元折算ㄧ日之易科罰金折算標準，資為懲儆。
據上論結，應依刑事訴訟法第369條第1項前段、第364條、第299
條第1項前段，刑法第284條第1項前段、第62條前段、第41條第1
項前段，刑法施行法第1條之1，中華民國96年罪犯減刑條例第 2
條第1項第3款、第7條，判決如主文。
本案經檢察官李叔芬到庭執行職務。
中    華    民    國    97    年    5     月    21    日
                  刑事庭審判長法  官  林勤純
                              法  官  徐福晉
                              法  官  蔡新毅
以上正本證明與原本無異。
不得上訴。
                              書記官  李麗鳳
中    華    民    國    97    年    5     月    21    日
※附錄本案論罪科刑主要法條全文※
中華民國刑法第284條：
因過失傷害人者，處六月以下有期徒刑、拘役或五百元以下罰金
，致重傷者，處一年以下有期徒刑、拘役或五百元以下罰金。
從事業務之人，因業務上之過失傷害人者，處一年以下有期徒刑
、拘役或一千元以下罰金，致重傷者，處三年以下有期徒刑、拘
役或二千元以下罰金。


司法院資訊處製作；財團法人民間司法改革基金會備份。
